# 附或有条件的债务重组

提问人：shuihu19810817 时间：2011-04-21 20:13:05
陈老师您好： 第一个问题： 请问附或有条件的债务重组，满足确认预计负债的条件债务人要确认预计负债，这时是否需要考虑货币时间价值，我认为需要考虑，因为这样才更加准确、客观，如果老师认为不需要考虑请说明理由。 第二个问题：转回预计负债的时点怎么确定？通过下面这个例题作说明：
20×3年 6 月 30 日，红星公司从某银行取得年利率10%、三年期的贷款1 000 000元。现因红星公司发生财务困难，各年贷款利息均未偿还，遂于20×5年 12 月 31 日进行债务重组，银行同意延长到期日至20×9年 12 月 31 日，利率降至7%，免除积欠利息250 000元，本金减至800 000元，利息按年支付，但附有一条件：债务重组后，如红星公司 2006 有盈利，则 07 年以后利率回复至10%，若无盈利，利率仍维持7%。债务重组协议于20×5年 12 月 31 日签订。贷款银行已对该项贷款计提了30 000元的贷款损失准备。假定实际利率等于名义利率。假定红星公司未来或有事项符合预计负债确认条件。 【分析】红星公司（债务人）重组债务的公允价值 ＝ 800 000×7%×（P/A， 4 ，7%）＋800 000×（P/F， 4 ，7%） ＝56 000×3.3872＋800 000×0.7629 ≈800 000（元） 红星公司（债务人）的账务处理， 第一，计算债务重组利得 长期借款的账面余额 1 250 000 减：重组贷款的公允价值 800 000 或有应付金额[800 000×（10%－7%）×3] 72 000 债务重组利得 378 000 第二，会计分录 20×5年 12 月 31 日债务重组时 借：长期借款 1250 000 ①贷：长期借款——债务重组 800 000② 预计负债 72 000③ 营业外收入——债务重组利得 378 000（倒挤）④ 20×6年 12 月 31 日支付利息时 借：财务费用 56 000 贷：银行存款（800 000×7%） 56 000 假设 2006 年无盈利，是否有盈利在 06 年末就能判断，我想问老师什么时候转回预计负债，我认为是 06 年末转回（因为 06 年末就知道这笔债务以后不会发生里，所以不应该要等到将来三年再去转回），但很多资料显示都是在 07 、 08 、 09 年分别转回，老师是怎么理解的请给予讲解谢谢！

回答人：chenyiwei
1 、预计负债如果预计需在较长时间以后结算的，在计量时应考虑时间价值的影响。与固定资产弃置费用和BOT项下基础设施大修理费用相关的预计负债都是例子。 2 、预计负债确认之后，其后续计量应当遵循《企业会计准则第 13 号——或有事项》的规定。当情况的最新发展表明并非很可能在未来导致经济利益流出企业时，预计负债即可予以转回，并不需要等到原定的结算时点。